臺灣屏東地方法院刑事判決　　　　　　　　　　　　　九十四年度交訴字第一九號
　　公　訴　人　臺灣屏東地方法院檢察署檢察官
　　被　　　告　甲○○　男　二.
右列被告因過失致死案件，經檢察官提起公訴（九十三年度偵字第六二五二號），本
院裁定改以簡式審判程序審理，判決如左：
    主  文
甲○○因過失致人於死，處有期徒刑陸月，如易科罰金，以參佰元折算壹日。緩刑貳
年。
    事  實
一、甲○○考領有小型車駕駛執照，於民國九十三年十月十一日上午八時四十分許，
    駕駛車牌號碼五Ａ─七九０七號之自用小客車搭載友人鐘淑貞，沿限速七十公里
    之屏東縣台二十六線車城鄉○○路由北往南方向行駛，行經台二十六線南下十五
    公里九百公尺處時，本應注意行車速度應依標誌之規定，不得超速行駛，以及應
    注意車前狀況，隨時採取必要之安全措施，而依其智識、能力及依當時天候晴天
    、日間有自然光線、道路為直路、路面乾燥無缺陷、視距良好，並無不能注意之
    情事，竟以時速約八十公里之速度超速行駛，又因熬夜精神不濟，而疏未集中注
    意力，導致精神恍惚，未發現同向前方慢車道由張正科所正常駕駛之車牌號碼Ｐ
    ＸＶ─五五一號機車，且因其精神不濟而將車子駛入慢車道，致其所駕駛之前開
    自小客車右前側撞及張正科所騎乘之前開機車左後側，張正科因此倒地受有頭部
    外傷合併雙耳道出血、前額額骨骨折凹陷、左右胸肋骨骨折合併皮下氣腫、右骨
    盆骨折及左下腿骨折等傷害，經送南門醫院急救，惟於到達醫院前即已因前開傷
    害不治死亡。甲○○於肇事後犯罪未被偵查機關發覺前，即託友人鐘淑貞打電話
    向警方報案，並向前來處理車禍事宜之警員自首而接受裁判。
二、案經屏東縣警察局恆春分局報驗後由台灣屏東地方法院檢察署檢察官偵查起訴。
    理  由
一、訊據被告甲○○對於上開時地駕車因精神不濟，未注意車前狀況且超速而肇事致
    人於死之事實坦承不諱，並有道路交通事故調查報告表、交通事故現場圖各一份
    、現場照片二十幀及車輛高度照片六幀在卷可稽。而被害人張正科確因本件車禍
    受有頭部外傷合併雙耳道出血、前額額骨骨折凹陷、左右胸肋骨骨折合併皮下氣
    腫、右骨盆骨折及左下腿骨折等傷害而死亡，業經檢察官督同法醫師相驗屬實，
    並製有勘驗筆錄、相驗屍體證明書、驗斷書在卷可稽，是本件被害人之死亡結果
    ，確係因被告之行為所致，已無疑義。
二、按行車速度應依標誌規定，不得超速行駛，又汽車行駛時，駕駛人應注意車前狀
    況，並隨時保持必要之安全措施，道路交通安全規則第九十三條第一項、第九十
    四條第三項分別定有明文，本件肇事路段行車速限為每小時七十公里，此有道路
    交通事故調查報告表在卷可稽，而被告當時車速為約八十公里，已據其於警詢時
    供述甚明，其顯有超速行駛之情形，又被告自警訊起即供稱：伊因駕車精神不濟
    想睡覺，聽到撞擊聲後馬上停車才知道伊駕車撞到張正科所騎乘之機車等語，於
    本院審理時亦供稱：伊因為熬夜精神不好，眼睛眨一下就發生車禍，伊是聽到聲
    音才知道撞到人，之前未注意到被害人張正科等語（見本院卷第二四頁），可見
    其開車時精神不濟，且未集中精神注意前方人車動態，因此，被告確有違反上述
    安全規則至明；復依道路交通事故調查報告表記載，當時天候為晴天、日間有自
    然光線、該路段路面乾燥並無缺陷、視距良好之情況，且被告領有小型汽車駕照
    ，依其智識、能力，若稍加注意即可避免本件車禍，堪認並無不能注意之情事，
    竟疏未注意，致被害人受創死亡，其有過失，當屬明確。又被告之過失行為與被
    害人死亡間，具有相當因果關係，本件事證已明，被告犯行堪以認定。
三、核被告所為，係犯刑法第二百七十六條第一項之過失致人於死罪。被告肇事後於
    未被偵查機關發覺前，即託友人鐘淑貞主動打電話報案，並向前來處理車禍事宜
    之警員自首，業據被告供述明確，並有屏東縣警察局恆春分局車禍現場處理報告
    在卷可稽，應依刑法第六十二條前段規定減輕其刑。爰審酌被告之過失程度、犯
    後坦承犯行、態度尚稱良好、已與被害人家屬達成和解，有和解筆錄在卷可稽等
    一切情狀，量處如主文所示之刑，並諭知易科罰金之折算標準。末查被告前未曾
    受有期徒刑以上刑之宣告，有台灣高等法院被告前案紀錄表在卷可按，因一時疏
    於注意，致觸犯本件犯行，經此偵審教訓，當知警惕，而無再犯之虞，因此，本
    院認前開對其宣告之刑，以暫不執行為適當，爰諭知緩刑二年，以啟自新。
據上論斷，應依刑事訴訟法第二百九十九條第一項前段，刑法第二百七十六條第一項
、第六十二條前段、第四十一條第一項前段、第七十四條第一款，罰金罰鍰提高標準
條例第一條前段、第二條，判決如主文。
本案經檢察官黃莉琄到庭執行職務。
中　　　華　　　民　　　國　　九十四　　年　　　三　　　月　　 十七 　　日
                                      臺灣屏東地方法院交通法庭
                                          法  官  余德正
右正本證明與原本無異。
如不服本判決應於收受本判決送達後十日內向本院提出上訴書狀，其未敘述上訴理由
者，並得於提起上訴後十日內向本院補提理由書狀（均須按他造當事人之人數附繕本
 ）「切勿逕送上級法院」
                                          書記官  潘美碧
中　　　華　　　民　　　國　　九十四　　年　　　三　　　月　　 十七 　　日
附錄本判決論罪之法條：
刑法二百七十六條第一項
因過失致人於死者，處二年以下有期徒刑、拘役或二千元以下罰金。
